---
title: "โหลด package ด้วย pacman"
author: "ปิยยุทธ จิตต์จำนงค์"
date: "2020-04-24"
lastmod: "2020-04-24"
categories: ["R"]
tags: ["R", "pacman", "tips"]
showtoc: true
autoCollapseToc: true
contentCopyright: MIT
draft: true
mathjax: true
---

## เกริ่น {#intro}
ข้อดีของ R คือ มี package ที่พัฒนามากมาย ดู [awesome R](.) package เหล่านี้ไม่ได้มากับ base R
(package พื้นฐาน ที่มาตอนเราติดตั้ง R โดยจะโหลดให้เราทุกครั้งตอนเวลาเราเปิด R)
เราต้องติดตั้ง package ก่อนใช้งาน โดยวิธีปกติติดตั้ง ด้วยคำสั่ง 
`install.packages('pkg')` โดยที่ pkg คือ ชื่อของ package ซึ่งต้องอยู่ในเครื่องหมายคำพูด
(R เรียกว่า character แต่ภาษาอื่นอาจะเรียกว่า string)
จริงๆ แล้วหลังจากติดตั้ง package เราสามารถเรียกใช้ได้เลย โดยใช้คำสั่ง `pkg::some_function`

ยกตัวอย่างเช่น

```{r}
# install.packages("ggplot2")
library(ggplot2)
ggplot(mtcars, aes(x=wt, y=mpg)) +
  geom_point()
```

## pacman
package pacman ในที่นี้ย่อมาจาก package management ไม่ได้หมายถึงเกม pacman นะ

```{r}
# if (!require("pacman")) install.packages("pacman")
library(pacman)
pkgs = c('tidyverse', 'plotly', 'ggthemes', 'hrbrthemes')
p_load(pkgs, character.only=TRUE)
sessionInfo()
```
