---
title: "การนำเข้าข้อมูลเข้าสู่ R"
author: "ปิยยุทธ จิตต์จำนงค์"
date: "2020-04-24"
lastmod: "2020-04-24"
categories: ["R"]
tags: ["R", "tidyverse", "readxl", "tutorial", "readxl", "rio"]
showtoc: true
autoCollapseToc: true
contentCopyright: MIT
draft: false
mathjax: true
---

## เกริ่น {#intro}
ขั้นตอนแรกของการวิเคราะห์ข้อมูล คือ การนำเข้าข้อมูลเข้าสู่โปรแกรม (data import) ข้อมูลนั้นเราเป็นคนบันทึกเอง
หรือคนอื่นบันทึกก็ได้ ข้อมูลถูกจัดเก็บในหลายรูปแบบ ที่เราคุ้นเคยกันก็มีข้อมูลที่ถูกจัดเก็บในรูปแบบตาราง หรือ
spreadsheet เช่น microsoft excel หรือ google sheet <br><br>

RStudio ได้ทำสรุปคำสั่งต่าง ๆ ที่ใช้นำเข้าข้อมูลไว้ที่ 
[cheatsheet](https://github.com/rstudio/cheatsheets/raw/master/data-import.pdf) 
(cheatsheet จริง ๆ ก็คือ โพยเวลาเราจดเข้าห้องสอบนั่นเอง เราจะจดแบบกระชับ อยู่ในกระดาษ 1-2 
หน้า เห็นแล้วเข้าใจได้เลย ซึ่งมันดีมาก ๆ เลย มี cheatsheet เจ๋งๆ อีกหลายอันเลย 
[สนใจคลิ๊ก](https://rstudio.com/resources/cheatsheets/))


## สารบัญ {#toc}
* [เกริ่น](#intro)
* [ข้อมูล](#data)
* [csv](#csv)
* [excel](#excel)
* [stata](#stata)
* [api](#api)
* [](#)


## ไฟล์ csv {#csv}
```{r}
plot(x = mtcars$wt, y = mtcars$mpg)
```

# หัวข้อ 2
```{r}
head(mtcars)
```
